臺灣高雄地方法院刑事判決                        九十一年度易字第一二七號
    公  訴  人  臺灣高雄地方法院檢察署檢察官
    被      告  甲○○
右列被告因違反家庭暴力防治法案件，經檢察官提起公訴（九十一年度偵字第五四四
四號），本院判決如左：
    主  文
甲○○傷害人之身體，處有期徒刑參月，如易科罰金，以參佰元折算壹日。
    事  實
一、甲○○係乙○○之前夫，二人間具有家庭暴力防治法第三條第一款所定之家庭成
    員關係。民國（下同）九十年十二月三日二十二時許，在高雄市前鎮區○○○路
    三五七號六樓之九住處，二人因細故發生爭執，即基於傷害之犯意出手加以毆打
    ，致乙○○受有右眼眶旁挫瘀傷、頸部多處外擦傷、右手臂及右手背挫瘀傷、咬
    傷、左手肘左手前臂多處挫瘀傷、左手背擦傷、右臀挫瘀傷等之傷害。
二、案經乙○○訴由臺灣高雄地方法院檢察署檢察官偵查起訴。
    理  由
一、訊據被告甲○○坦認右揭時地與告訴人乙○○因細故發生爭執一節，惟矢口否認
    有何傷害犯行，初則辯稱：有一些傷是她自己跌倒的，有一些本來就有的云云；
    再則辯稱：她的傷可能是跌倒或是跟別人打架造成的云云。惟查：右揭事實，業
    據告訴人乙○○於警訊時指訴綦詳，並提出高雄市立民生醫院診斷書證明書一份
    附卷可稽，經核告訴人所受之傷害有右眼眶旁挫瘀傷、頸部多處外擦傷、右手臂
    及右手背挫瘀傷、咬傷、左手肘左手前臂多處挫瘀傷、左手背擦傷、右臀挫瘀傷
    等之傷害，顯非跌倒所能造成，被告所辯前後不一，佐以被告於警訊中亦坦承是
    互毆等語（見警卷第一頁），足見被告當日確對告訴人有傷害之行為，被告上開
    所辯，顯係事後卸責之詞。本件事證明確，被告犯行堪以認定，應依法論科。
二、核被告甲○○所為，係犯刑法第二百七十七條第一項之普通傷害罪，又因被告甲
    ○○係告訴人乙○○之前配偶，具有家庭暴力防治法第三條第一款所定之家庭成
    員關係，故被告本件傷害犯行亦屬於家庭暴力防治法第二條第二項所稱之家庭暴
    力罪，惟該法就此並無刑罰規定，仍應依刑法傷害罪論罪科刑。審酌被告雖於犯
    罪後仍否認犯行，然係與被告因細故產生爭吵，於一時氣憤下方出手傷害告訴人
    ，又其傷害行為所造成告訴人之傷害不輕等一切情狀，量處如主文所示之刑，並
    諭知易科罰金之折算標準，以資懲儆。
據上論斷，應依刑事訴訟法第二百九十九條第一項前段，刑法第二百七十七條第一項
、第四十一條第一項，罰金罰鍰提高標準條例第一條前段、第二條，判決如主文。
本案經檢察官秦德進到庭執行職務。
中      華      民      國    九十一    年      五      月      九      日
                                  臺灣高雄地方法院刑事第七庭
                                        法  官    何  清  富
右正本證明與原本無異。
如不服本判決，應於判決送達後十日內，向本院提出上訴狀。
                                        書記官    陳  恩  如
中      華      民      國    九十一    年      五      月      九      日
附錄本判決論罪之法條全文：
刑法第二百七十七條條第一項：
傷害人之身體或健康者，處三年以下有期徒刑、拘役或一千元以罰金。
